【裁判字號】    97,易,1257
【裁判日期】    970619
【裁判案由】    竊盜
【裁判全文】
臺灣板橋地方法院刑事判決              97年度易字第1257號
公  訴  人  臺灣板橋地方法院檢察署檢察官
被      告  甲○○
上列被告因竊盜案件，經檢察官提起公訴（97年度偵字第8634號
），因被告為有罪陳述，經本院聽取當事人意見後，以裁定依簡
式審判程序審判，判決如下：
    主  文
甲○○犯踰越牆垣竊盜罪，累犯，處有期徒刑柒月。
扣案之鑰匙壹支、手電筒壹個，均沒收。
    事  實
一、甲○○曾於民國93年間，因竊盜案件，經本院判處有期徒刑
    4 月確定，94年6 月17日執行完畢。
二、甲○○仍不知悔改，意圖為自己不法之所有，於97年3 月5
    日凌晨1 時許，翻越位於臺北縣三重市○○路○段1號之三重
    國小圍牆進入該校校園內，以屬其所有之鑰匙1 支開啟該校
    大樓之鐵捲門，進入大樓內之教室，利用屬其所有之手電筒
    1 個為照明，於當日凌晨1 時30分許至4 時30分許之間，接
    續竊取大樓教室內之乙○○之所有存錢桶1 個（內有新臺幣
    ＜下同＞292 元）、庚○○所有之CD盒1 個及電話卡2 張、
    丁○○所有之零錢4 元、戊○○所有之4 號電池4 顆、己○○所有之鑰匙2 支、丙○○所有之零錢110 元、辛○○所有
    之零錢23元（以上皆為成年人），得手後離去。嗣於同日凌
    晨5 時5 分許（起訴書誤載為5 時30分許），甲○○行經臺
    北縣三重市○○○路114 號前時，為警盤查，扣得甲○○所
    有供其行竊用之鑰匙1 支、手電筒1 個，及上述竊得贓物，
    而發覺上情。
三、案經被害人乙○○、庚○○、丁○○、戊○○、己○○、丙○○、辛○○訴由臺北縣政府警察局三重分局報由臺灣板橋
    地方法院檢察署檢察官偵查起訴。
    理  由
一、被告甲○○於警詢、偵查、本院審理時對於前揭事實均坦承
    不諱，並經證人即被害人乙○○、庚○○、丁○○、戊○○
    、己○○、丙○○、辛○○於警詢證述明確，且有扣案之鑰
    匙1 支、手電筒1 個，及卷附之搜索扣押筆錄、扣押物品目
    錄表各1 份、被害人領回失竊物品所出具之贓物認領保管收
    據7 紙、顯示查獲扣案物品之照片8 幀可資佐證。本件事證
    明確，被告前揭竊盜犯行，洵堪認定。
二、論罪科刑部分：
    (一)核被告所為，係犯刑法第321 條第1 項第2 款之踰越牆垣
      竊盜罪。查被告本案形式上雖有數個竊取不同被害人財物
      之動作，惟其係基於一個竊盜之接續犯意，利用同一機會
      ，在密接時間及密接空間內反覆實施，且難以分辨其行為
      之先後次序，即各行為之獨立性極為薄弱，在時間差距上
      ，難以強行分開，應認屬接續犯，而包括的論以一竊盜罪
      。
    (二)被告有事實欄一所示之有期徒刑執行完畢之紀錄，有臺灣
      高等法院被告前案紀錄表1 份在卷可稽，被告於5 年內再
      故意犯本件有期徒刑以上之罪，依刑法第47條第1 項之規
      定，構成累犯，應加重其刑。
    (三)爰審酌被告有如事實欄一所示之竊盜前科，有臺灣高等法
      院被告前案紀錄表在卷可考，猶不知悔改，再為本案犯行
      ，被告本件竊盜犯罪之手段，被告犯後坦承之態度，以及
      被告智識程度僅國小畢業，且有肢體殘障等一切情狀，量
      處如主文所示之刑。
    (四)扣案之鑰匙1 支、手電筒1 個，係屬被告所有供其為本案
      竊行之用，為被告自承在卷，依刑法第38條第1 項第2 款
      規定，宣告沒收。
    (五)至於原起訴檢察官起訴書載稱：被告前已多次犯竊盜罪，
      又再三犯竊盜罪，足見被告具有犯罪之習慣，仍不思改過
      遷善，其品性惡劣，僅藉刑之執行實不足以徹底根絕惡性
      ，請依竊盜犯贓物犯保安處分條例第3 條第1 項規定，併
      予諭知應於刑之執行前令入勞動場所強制工作云云。惟按
      犯罪習慣係指對犯罪已成為日常之慣性行為而言，查：依
      被告係低收入戶，家中經濟狀況差，其本人又係殘障等情
      觀之，被告為本案竊行因係為生活所迫，且公訴人所謂多
      次竊盜前科，係指被告於91年間，因竊盜案件，經本院判
      處罰金5 千元確定，92年2 月10日執行完畢，93年間，因
      竊盜案件，經本院判處有期徒刑8 月，緩刑2 年確定（緩
      刑未撤銷其刑之宣告已失效力），93年間，因竊盜案件，
      經本院判處有期徒刑4 月確定，94年6 月17日執行完畢，
      有上開前案紀錄表可參，被告該等竊盜案件係於91年至94
      年間發生，且其前案最後一次距本案犯行時間已逾2 年，
      實難認被告現有習於犯罪之犯罪習慣，蒞庭檢察官亦認被
      告本案無宣付強制工作之必要（見本院97年6 月5 日審判
      筆錄第3 頁），是被告應不符合宣告強制工作之要件，於
      此敘明。
據上論斷，應依刑事訴訟法第284 條之1 、第273 條之1 第1 項
、第299 條第1 項前段，刑法第321 條第1 項第3 款、第47條第
1 項、第38條第1 項第2 款，判決如主文。
本案經檢察官陳盈錦到庭執行職務。
中    華    民    國    97    年    6     月    19    日
                  刑事第二庭    法  官  王復生
以上正本證明與原本無異
如不服本判決應於送達後10日內向本院提出上訴狀
                                書記官  陳秀慧
中    華    民    國    97    年    6     月    23    日
附錄本案論罪科刑法條全文：
刑法第321條：
（加重竊盜罪）
犯竊盜罪而有左列情形之一者，處六月以上、五年以下有期徒刑
：
一、於夜間侵入住宅或有人居住之建築物、船艦或隱匿其內而犯
    之者。
二、毀越門扇、牆垣或其他安全設備而犯之者。
三、攜帶兇器而犯之者。
四、結夥三人以上而犯之者。
五、乘火災、水災或其他災害之際而犯之者。
六、在車站或埠頭而犯之者。
前項之未遂犯罰之。


司法院資訊處製作；財團法人民間司法改革基金會備份。
